臺灣高等法院刑事裁定
110年度抗字第1475號
抗  告  人
即受 刑 人  杜漢明



上列抗告人即受刑人因妨害自由等案件，不服臺灣新竹地方法院
中華民國110年8月30日定應執行刑裁定（110年度聲字第1121號
），提起抗告，本院裁定如下：
    主  文
抗告駁回。
    理  由
一、原裁定意旨如附件一「臺灣新竹地方法院110年度聲字第112
    1號刑事裁定（含附表）」所載。
二、抗告意旨如附件二「刑事抗告狀」所載。
三、按裁判確定前犯數罪者，併合處罰之；就得易科罰金之罪與
    不得易科罰金之罪，受刑人請求檢察官聲請定應執行刑者，
    依刑法第51條規定定之；數罪併罰，有二裁判以上者，依刑
    法第51條之規定，定其應執行之刑，且宣告多數有期徒刑者
    ，於各刑中之最長期以上，各刑合併之刑期以下，定其刑期
    ，但不得逾30年，刑法第50條、第53條、第51條第5款分別
    定有明文。又數罪併罰中之一罪或數罪，依刑法規定得易科
    罰金者，若因與不得易科之他罪併合處罰結果而不得易科罰
    金時，原可易科部分所處之刑，自亦無庸為易科罰金折算標
    準之記載。次按數罪併罰之定應執行之刑，係出於刑罰經濟
    與責罰相當之考量，並非予以犯罪行為人或受刑人不當之利
    益，為一種特別的量刑過程，相較於刑法第57條所定科刑時
    應審酌之事項係對一般犯罪行為之裁量，定應執行刑之宣告
    ，乃對犯罪行為人本身及所犯各罪之總檢視，除應考量行為
    人所犯數罪反應出之人格特性，並應權衡審酌行為人之責任
    與整體刑法目的及相關刑事政策，在量刑權之法律拘束性原
    則下，依刑法第51條第5款之規定，採限制加重原則，以宣
    告各刑中之最長期為下限，各刑合併之刑期為上限，但最長
    不得逾30年，資為量刑自由裁量權之外部界限；並應受法秩
    序理念規範之比例原則、平等原則、責罰相當原則、重複評
    價禁止原則等自由裁量權之內部抽象價值要求界限之支配，
    使以輕重得宜，罰當其責。個案之裁量判斷，除非有全然喪
    失權衡意義或其裁量行使顯然有違比例、平等諸原則之裁量
    權濫用情形，否則縱屬犯罪類型雷同，仍不得將不同案件裁
    量之行使比附援引，與本案之量刑輕重比較，視為判斷法官
    本於依法獨立審判之授權所為之量刑裁奪有否濫用情事（最
    高法院100年度台上字第21號、103年度台抗字第319號裁判
    意旨參照）。是定應執行刑之多寡，係屬實體法上賦予法院
    依個案狀況自由裁量之職權，如所為裁量未逾上述法定範圍
    ，且無裁量權濫用情形，即無違法可言。
四、經查：
  ㈠本件抗告人即受刑人杜漢明（下稱受刑人）犯如附件一附表
    所示之罪，經法院分別判處如同表所示之刑，均已確定在案
    ，有本院被告前案紀錄表及各該判決書在卷可稽；又如同表
    所示之罪，俱係於同表編號1至4判決確定前所犯，且各該犯
    罪事實最後判決之法院為原審法院，原審法院乃依檢察官之
    聲請（茲據受刑人就同表編號4、6、22得易科罰金之罪及編
    號1至3、5、7至21不得易科罰金之罪，請求檢察官聲請定應
    執行刑，見卷附臺灣新竹地方檢察署受刑人定執行刑或易科
    罰金意願回覆表），並審酌受刑人之罪責、行為方式、危害
    情況、侵害之法益、犯罪次數，及整體犯罪非難評價等總體
    情狀，暨其中數罪曾受定應執行刑之恤刑利益等情，綜合判
    斷，而定其應執行之刑為有期徒刑9年2月。觀諸原審所裁定
    應執行之刑，並未逾越法律之外部性界限，亦無明顯濫用裁
    量權而有違反法律內部性界限之情形，於法尚無違誤。　
  ㈡抗告意旨固援引其他法院就毒品、竊盜等案件所定應執行刑
    ，而與本件原審所定之刑相比較，稱原審定刑過重云云。惟
    揆諸前揭說明，法院既得獨立行使定應執行刑之職權，且原
    審裁定之應執行刑，並無違反法律外部性界限或比例原則、
    平等原則等內部性界限之情形，自不得將不同案件裁量權之
    行使比附援引至本件。
　㈢抗告意旨另稱：受刑人家中有年邁雙親，其父領有重度身心
    障礙證明，需人在旁照顧，其母亦因腰椎病症導致行動不便
    ，故請求酌減刑期，而使受刑人能適用較有利之累進處遇計
    算方式，早日返家照顧重病雙親等語。然原審所定之刑並無
    違反法律外部性或內部性界限，已如前述，而受刑人之累進
    處遇刑計算方式及家庭狀況，核與定應執行刑適法性或妥當
    性之判斷尚無直接關聯，是此部分抗告意旨亦難憑採。
五、綜上所述，本件抗告為無理由，應予駁回。至受刑人之雙親
    照護或家庭狀況若確有困難，仍得依法向相關衛生福利等機
    關尋求協助，附此敘明。
據上論斷，應依刑事訴訟法第412條，裁定如主文。 
中　　華　　民　　國　　110 　年　　9 　　月　　27　　日
                  刑事第四庭    審判長法  官  陳筱珮
                                      法  官  柯姿佐
                                      法  官  吳元曜
以上正本證明與原本無異。
如不服本裁定，應於收受送達後五日內向本院提出再抗告狀。
                                      書記官  黃亮潔
中　　華　　民　　國　　110 　年　　9 　　月　　27　　日
附件一：臺灣新竹地方法院110年度聲字第1121號刑事裁定（含
        附表）　　　　
附件二：刑事抗告狀